臺灣高等法院臺中分院刑事判決　　　　　　　　　九十年度交上易字第二六四三號
　　上　訴　人
　　即　被　告　甲○○
右上訴人因公共危險等案件，不服臺灣彰化地方法院九十年度交易字第一二三號中華
民國九十年十一月一日第一審判決（起訴案號：臺灣彰化地方法院檢察署八十九年度
偵字第八四五一號），提起上訴，本院判決如左：
    主　  文
原判決撤銷。
甲○○服用酒類，不能安全駕駛動力交通工具而駕駛，處有期徒刑陸月，如易科罰金
，以參佰元折算壹日；又因過失傷害人致重傷，處有期徒刑陸月，如易科罰金，以參
佰元折算壹日。應執行有期徒刑拾壹月，如易科罰金，以參佰元折算壹日。
    事  　實
一、甲○○於民國（下同）八十九年九月二十八日十五時起至十七時許，在彰化縣竹
    塘鄉某處飲酒，其明知其飲酒後，酒後吐氣含酒精成份已達每公升一．二六毫克
    之不能安全駕駛動力交通工具之程度，仍駕駛牌照號碼為Ａ五－五六四０號之自
    用小貨車附載丙○○上路行駛。迄於當日十七時三十分許，行經彰化縣埤頭鄉○
    ○村○○路五０七號旁時，甲○○應注意車前道路彎直之狀況，並隨時採取必要
    安全措施，而依當時情形，又無不能注意之情形，竟疏於注意該處係道路大彎處
    而懵懂前行，致撞及路旁護欄後翻覆，使丙○○受右股骨幹及頸骨折、右下肢嚴
    重壓碎傷併開放性骨折及組織損傷，右腳膝下截肢之重傷害。
二、案經被害人丙○○訴由彰化縣警察局北斗分局移送由台灣彰化地方法院檢察署檢
    察官偵查起訴。
    理　  由
一、右揭犯罪事實，業據上訴人即被告甲○○（下稱被告）坦承不諱，核與告訴人丙
    ○○指訴之情節相符，復有道路交通事故調查報告表、酒精測試單、診斷證明書
    各一紙及照片三禎在卷可資佐證。按呼氣酒精濃度為每公升一．二六毫克者，其
    駕駛時判斷力明顯受影響，駕駛體能亦受損，肇事率為未飲酒之人之五十倍以上
    ，已達不能安全駕駛之程度，而本件被告酒後駕車肇事，益徵其已達不能安全駕
    駛之程度。次按汽車行駛時，駕駛人應注意車前狀況，並隨時採取必要安全措施
    ，道路交通安全規則第九十四條第三項定有明文，被告駕車自應注意上述道路交
    通安全規定，而依當時路況又無不能注意之情形，竟疏未注意該處係道路大彎處
  而懵懂前行，致撞及路旁護欄後翻覆而肇事，其之駕駛行為有過失甚明。另被害
    人丙○○受右股骨幹及頸骨折、右下肢嚴重壓碎傷併開放性骨折及組織損傷，右
    腳膝下截肢之重傷害，係受有重傷害無誤，且與被告之過失行，具有相當因果關
    係。是綜上，被告之過失致重傷犯行，堪以認定。
二、核被告所為，係犯刑法第一百八十五條之三之公共危險罪及同法第二百八十四條
    第一項後段之過失致重傷罪。被告酒醉駕車，因而致人重傷，依法應負前開過失
    致人於重傷罪之刑事責任，應依道路交通管理處罰條例第八十六條第一項加重其
    刑。被告所犯二罪間，犯意各別，罪名不同，應分論併罰。原審以被告罪證明確
    ，依法論罪科刑，固非無見，惟查：原判決以被告肇事逾半年以上，尚未與告訴
    人達成和解，顯無悔意等情狀，量處被告過失致人於重傷罪部分，有期徒刑八月
    之刑，然而被告與告訴人於本院審理期間已經達成民事和解，告訴人亦表明撤回
    告訴，不願追究之意，有彰化縣竹塘鄉調解委員會調解書及撤回告訴狀等影本各
    乙件在卷可據（見本院卷第二十一、二十三頁），是被告犯罪後已有悛悔之意，
    原判決上開量刑尚嫌過重；又原判決因被告上開過失致人於重傷罪部分，科處有
    期徒刑逾六月之刑，致被告所犯公共危險罪部分，雖宣告六月之刑，亦不得易科
    罰金，惟被告過失致人於重傷罪部分經本院撤銷原判決後，改宣告有期徒刑六月
    之刑，被告所犯公共危險罪部分，原判決未依法諭知易科罰金之折算標準，即有
    未合。被告上訴意旨亦指摘原判決量刑過重，為有理由，原判決既有上述可議之
    處，自屬無可維持，應由本院撤銷改判。爰審酌被告之素行、被害人平日之關係
    、犯罪所生之危害或損害、犯罪後已經與告訴人達成民事和解，態度有所悛悔等
    一切情狀，分別量處其刑如主文第二項所示，並依刑法第四十一條第一項，諭知
    易科罰金之算標準。又定其應執行刑，並依刑法第四十一條第二項，諭知易科罰
    金之算標準。
據上論斷，應依刑事訴訟法第三百六十九條第一項前段、第三百六十四條、第二百九
十九條第一項前段，刑法第一百八十五條之三、第二百八十四條第一項後段、第四十
一條第一項、第二項、第五十一條第五款，道路交通管理處罰條例第八十六條第一項
、罰金罰鍰提高標準條例第一條前段、第二條，判決如主文。
本案經檢察官乙○○到庭執行職務。
中      華      民      國      九十一   年       二      月     六    日
                                    臺灣高等法院臺中分院刑事第七庭
                                          審判長法  官  林  榮  龍
                                                法  官  黃  日  隆
                                                法  官  江  錫  麟
右正本證明與原本無異。
不得上訴。
                                                書記官  陳  振  海
中      華      民      國      九十一   年       二      月     七     日
附錄本案論罪科刑法條：
刑法第一百八十五條之三：
服用毒品、麻醉藥品、酒類或其他相類之物，不能安全駕駛動力交通工具而駕駛者，
處一年以下有期徒刑、拘役或三萬元以下罰金。
刑法第二百八十四條：
因過失傷害人者，處六月以下有期徒刑、拘役或五百元以下罰金。致重傷者，處一年
以下有期徒刑、拘役或五百元以下罰金。
從事業務之人，因業務之過失傷害人者，處一年以下有期徒刑、拘役或一千元以下罰
金。致重傷者，處三年以下有期徒刑、拘役或二千元以下罰金。
                                                                        Ｉ
